臺灣嘉義地方法院刑事裁定
111年度聲字第896號
聲  請  人  臺灣嘉義地方檢察署檢察官
受  刑  人  侯明源



上列聲請人因受刑人數罪併罰有二裁判以上，聲請定其應執行之
刑（111年度執字第3053號），本院裁定如下：
    主  文
侯明源所犯如附表各罪所處之有期徒刑部分，應執行有期徒刑柒
年玖月。
    理  由
一、聲請意旨略以：受刑人侯明源因犯詐欺等案件，先後經法院
    判決確定如附表各罪所處之刑，應依刑法第53條及第51條第
    5款規定，定其應執行之刑，爰依刑事訴訟法第477條第1項
    ，聲請定其應執行刑等語。
二、按裁判確定前犯數罪者，併合處罰之；數罪併罰，有二裁判
    以上者，依刑法第51條之規定，定其應執行之刑；宣告多數
    有期徒刑者，於各刑中之最長期以上，各刑合併之刑期以下
    ，定其刑期。但不得逾三十年。刑法第50條、第53條、第51
    條第5款分別定有明文。
三、經查，受刑人因加重詐欺等案件，先後經法院判處如附表所
    示之罪刑確定；其中編號1至6所示之罪，曾經本院以111年
    度聲字第790號裁定應執行有期徒刑4年5月；編號7至11所示
    之罪，曾於判決時，定應執行刑為有期徒刑3年7月確定，此
    有各該刑事判決、裁定及臺灣高等法院被告前案紀錄表附卷
    可稽。本院為上開案件犯罪事實最後判決之法院，認首揭聲
    請為正當。爰考量受刑人所犯附表所示各罪之犯罪類型、行
    為態樣、手段、動機、侵害法益種類類同，然整體犯罪之起
    迄時間為108年3月至109年6月間，先後參與詐欺集團之數量
    為2個，以及各罪所生之損害、受刑人因犯罪所獲利益之總
    和等節，併綜合斟酌受刑人犯罪行為之不法與罪責程度、對
    其施以矯正之必要性，以及受刑人之意見，而為整體評價後
    ，依前揭規定，裁定如主文所示之應執行刑。至沒收部分，
    不在本案定應執行刑範圍之內，仍應依原確定判決宣告執行
    之，附予敘明。
四、依刑事訴訟法第477條第1項，刑法第53條、第51條第5款，
    裁定如主文。
中　　華　　民　　國　　111 　年　　10　　月　　31　　日
                  刑事第五庭  法  官  陳盈螢
上列正本證明與原本無異。
如不服本裁定，應於裁定送達後5日內向本院提出抗告狀（應附
繕本）。
中　　華　　民　　國　　111 　年　　10　　月　　31　　日
                              書記官  陳孟瑜
附表：
編號  1 2 3 罪名  三人以上共同詐欺取財罪 三人以上共同詐欺取財罪 三人以上共同詐欺取財罪 宣告刑  有期徒刑1年4月 有期徒刑1年4月 (共8罪) 有期徒刑1年3月 (共6罪) 犯罪日期  109年4月22日（聲請書誤載為108年4月15日逕予更正） ①108年3月13日(2次) ②108年4月25日 ③108年4月26日 ④108年4月29日(4次) ①108年4月25日(2次) ②108年4月26日 ③108年4月27日 ④108年4月28日(2次) 偵查(自訴)機關 年度案號  臺灣嘉義地方檢察署 109年度偵字第10276號、110年度偵字第826、1544號 臺灣嘉義地方檢察署108年度偵字第3497號等、臺灣橋頭地方檢察署108年度偵字第10307號等 同左 最後 事實審 法院 臺灣嘉義地方法院 臺灣高等法院臺南分院 同左  案號 110年度金訴字第106號 110年度金上訴字第1284、1285號 同左  判決 日期 110年10月29日 111年2月16日 同左 確定 判決 法院 臺灣嘉義地方法院 臺灣高等法院臺南分院 同左  案號 110年度金訴字第106號 110年度金上訴字第1284、1285號 同左  確定 日期 111年1月18日 111年4月1日 同左 備註  編號1至6經本院111年度聲字第790號裁定，定應執行有期徒刑4年5月   

編號  4 5 6 罪名  三人以上共同詐欺取財罪 三人以上共同詐欺取財罪 三人以上共同詐欺取財罪 宣告刑  有期徒刑1年2月 (共2罪) 有期徒刑1年5月  有期徒刑1年3月 (共2罪) 犯罪日期  ①108年4月26日 ②108年4月27日 108年3月13日 ①108年8月3日 ②108年8月4日 偵查(自訴)機關 年度案號  臺灣嘉義地方檢察署108年度偵字第3497號等、臺灣橋頭地方檢察署108年度偵字第10307號等 同左 臺灣嘉義地方檢察署 110年度偵字第1543號 最後 事實審 法院 臺灣高等法院臺南分院 同左 臺灣嘉義地方法院  案號 110年度金上訴字第1284、1285號 同左 111年度金訴字第78號  判決 日期 111年2月16日 同左 111年7月20日（聲請書誤載為111年7月21日逕予更正） 確定 判決 法院 臺灣高等法院臺南分院 同左 臺灣嘉義地方法院  案號 110年度金上訴字第1284、1285號 同左 111年度金訴字第78號  確定 日期 111年4月1日 同左 111年8月29日 備註  編號1至6經本院111年度聲字第790號裁定，定應執行有期徒刑4年5月   

編號  7 8 9 罪名  三人以上共同詐欺取財罪 三人以上共同詐以網際網路對公眾散布欺取財罪 三人以上共同詐欺取財罪 宣告刑  有期徒刑1年1月 (共7罪) 有期徒刑1年1月  有期徒刑1年4月 (共2罪) 犯罪日期  ①109年4月17日至同年月23日 ②109年5月2日 ③109年4月20日至同年月22日 ④109年4月20日 ⑤109年5月7日至同年月8日 ⑥109年5月8日 ⑦109年4月16日 109年4月13日  ①109年4月21日 ②109年5月5日至同年月6日 偵查(自訴)機關 年度案號  臺灣嘉義地方檢察署 109年度偵字第6944號等 同左 同左 最後 事實審 法院 臺灣嘉義地方法院 同左 同左  案號 110年度金訴字第22、224、244號、111年度金訴字第151號 同左 同左  判決 日期 111年7月29日 同左 同左 確定 判決 法院 臺灣嘉義地方法院 同左 同左  案號 110年度金訴字第22、224、244號、111年度金訴字第151號 同左 同左  確定 日期 111年9月12日 同左 同左 備註  編號7至11經原審判決定應執行有期徒刑3年7月   

編號  10 11 （以下空白） 罪名  三人以上共同詐欺取財罪 三人以上共同詐欺取財罪  宣告刑  有期徒刑1年2月 (共3罪) 有期徒刑1年10月  犯罪日期  ①109年4月21日 ②109年4月21日至同年月22日 ③109年3月13日至同年月27日 109年5月5日至同年6月11日  偵查(自訴)機關 年度案號  臺灣嘉義地方檢察署 109年度偵字第6944號等 同左  最後 事實審 法院 臺灣嘉義地方法院 同左   案號 110年度金訴字第22、224、244號、111年度金訴字第151號 同左   判決 日期 111年7月29日 同左  確定 判決 法院 臺灣嘉義地方法院 同左   案號 110年度金訴字第22、224、244號、111年度金訴字第151號 同左   確定 日期 111年9月12日 同左  備註  編號7至11經原審判決定應執行有期徒刑3年7月